臺灣屏東地方法院刑事判決　　　　　　　100年度訴字第114號
公　訴　人　臺灣屏東地方法院檢察署檢察官
被　　　告　林卓君
上列被告因違反毒品危害防制條例案件，經檢察官提起公訴（99
年度毒偵字第3011號），本院於準備程序進行中，因被告就被訴
事實為有罪之陳述，經告知簡式審判程序意旨，並聽取公訴人及
被告之意見後，本院合議庭裁定由受命法官獨任依簡式審判程序
審理，判決如下：
    主  文
林卓君施用第一級毒品，累犯，處有期徒刑捌月。
    事  實
一、林卓君前於民國91年間因施用毒品案件，經台灣板橋地方法
    院以90年度毒聲字第3113號裁定送觀察、勒戒，嗣因有繼續
    施用毒品傾向，再經該院以90年度毒聲字第3391號裁定令入
    戒治處所施以強制戒治，嗣認無繼續戒治之必要，另經該院
    以91年度毒聲字第218 號裁定停止戒治，所餘戒治期間付保
    護管束，其後復因違反保護管束應遵守事項情節重大，再經
    該院以91年度毒聲字第1132號裁定撤銷停止戒治，復令入戒
    治處所施以強制戒治，於92年2 月8 日執行完畢釋放出所，
    由台灣板橋地方法院檢察署檢察官以92年度戒毒偵字第113
    號為不起訴處分確定。又於94年間因竊盜及施用毒品案件，
    經本院以93年度易字第715 號判決各處有期徒刑1 年、8 月
    ，應執行有期徒刑1 年6 月確定；同年間又因竊盜案件，經
    台灣高等法院高雄分院以94年度上易字第726 號判決判處有
    期徒刑1 年6 月確定；同年間另因施用毒品案件，經台灣高
    雄地方法院以94年度訴字第3644號判決判處有期徒刑1 年確
    定，上開4 罪經臺灣高雄地方法院以96年度聲減字第3268號
    裁定分別減為有期徒刑6 月、4 月、9 月、6 月確定，經於
    97 年3月4 日假釋併付保護管束出監，97年3 月9 日期滿假
    釋未經撤銷而執行完畢。詎其仍不知悔改，竟基於施用第一
    級毒品海洛因之犯意，於99年11月18日17時許，在其位於屏
    東縣車城鄉○○路82之1 號住處內，將第一級毒品海洛因加
    水後置入其所有之注射針筒內，以注射之方式施用海洛因一
    次。嗣因警偵辦另案販毒案件發現其係購毒者，經台灣屏東
    地方法院檢察官檢察官核發拘票後拘提到案，並徵其同意採
    尿送驗，檢出尿液中呈海洛因代謝後之嗎啡陽性反應後始悉
    上情。
二、案經屏東縣政府警察局恆春分局報告台灣屏東地方法院檢察
    署檢察官偵查起訴。
    理  由
一、本件被告林卓君所犯係死刑、無期徒刑、最輕本刑為3 年以
    上有期徒刑以外之罪，其於準備程序就前揭被訴事實為有罪
    述，經受命法官告知簡式審判程序之旨，並聽取其與公訴人
    之意見後，本院認無不得或不宜改依簡式審判程序進行之情
    事，依刑事訴訟法第273 條之1 第1 項、第284 條之1 規定
    ，裁定本件由受命法官獨任進行簡式審判程序，合先敘明。
二、上揭犯罪事實，業據被告於警詢、偵訊及本院審理中坦承不
    諱；且被告於99年11月18日查獲後所採集之尿液，經屏東縣
    政府警察局恆春分局員警初步檢驗後，再送台灣檢驗科技股
    份有限公司以酵素免疫分析法及氣相層析質譜儀法檢驗，均
    呈嗎啡（即海洛因代謝後成分）之陽性反應，此有台灣檢驗
    科技股份有限公司99年12月3 日編號KH2010B0000000號濫用
    藥物尿液檢驗報告、屏東縣政府警察局恆春分局辦理毒品危
    害防制條例案尿液送檢人真實姓名對照表、初步檢驗報告單
    在卷可稽，上述鑑驗結果，均係檢驗機關本於專業知識及以
    精密儀器或科學檢驗方法所得之結論，自可憑信，此外，復
    有卷附被告所持用0000000000號行動電話通訊監察譯文1 份
    可參，綜上足認，本案事證明確，被告上開犯行，應堪認定
    。
三、林卓君前於91年間因施用毒品案件，經台灣板橋地方法院以
    90年度毒聲字第3113號裁定送觀察、勒戒，嗣因有繼續施用
    毒品傾向，再經該院以90年度毒聲字第3391號裁定令入戒治
    處所施以強制戒治，嗣認無繼續戒治之必要，另經該院以91
    年度毒聲字第218 號裁定停止戒治，所餘戒治期間付保護管
    束，其後復因違反保護管束應遵守事項情節重大，再經該院
    以91年度毒聲字第1132號裁定撤銷停止戒治，復令入戒治處
    所施以強制戒治，於92年2 月8 日執行完畢釋放出所，由台
    灣板橋地方法院檢察署檢察官以92年度戒毒偵字第113 號為
    不起訴處分確定。又於94年間因施用毒品案件，經本院以93
    年度易字第715 號判決處有期徒刑8 月確定等情，有台灣高
    等法院被告前案紀錄表1 份在卷可按，是被告已於強制戒治
    執行完畢後5 年內再犯毒品案件，本件雖於5 年後再犯，仍
    應依法論罪科刑（最高法院97年度第5次 刑事庭會議決議意
    旨參照）。
四、查海洛因屬毒品危害防制條例第2 條第2 項第1 款所規定之
    第一級毒品，不得持有、施用，被告竟持以施用，是核其所
    為，係犯毒品危害防制條例第10條第1 項之施用第一級毒品
    罪。其施用前持有海洛因之低度行為，為施用之高度行為所
    吸收，不另論罪。被告有上開事實欄所載有期徒刑執行完畢
    紀錄，其於有期徒刑執行完畢後，5 年內故意再犯本件有期
    徒刑以上之罪，為累犯，應依刑法第47條第1 項規定加重其
    刑。爰審酌被告前因施用毒品案件，經強制戒治後，仍不思
    悔改，徹底去除施用毒品之惡習，竟又施用毒品，顯其無戒
    絕毒品之意且繼續沈淪毒海之中，及兼衡其素行狀況、施用
    毒品對社會治安造成之危害，生活狀況、教育程度、犯後坦
    承犯行，態度尚佳等一切情狀，量處如主文所示之刑。公訴
    人雖就本件具體求處有期徒刑1 年1 月，惟本院參酌上開各
    節及被告於前開有期徒刑執行完畢後至今始犯本案施用毒品
    犯行之情節，認以量處如主文所示之刑為適當，公訴人之求
    刑，核屬過重，附此敘明。至本件被告施用第一級毒品所用
    之注射針筒1 支，已遭被告用畢丟棄，業據其供承在卷，復
    無證據證明現仍存在，爰不為沒收之宣告。
據上論斷，應依刑事訴訟法273 條之1 第1 項、第299 條第1 項
前段，毒品危害防制條例第10條第1 項，刑法第11條前段、第47
條第1 項，判決如主文。
本案經檢察官陳立興到庭執行職務
中    華    民    國   100    年    3     月    30    日
                  刑事第五庭    法  官  劉怡孜
以上正本證明與原本無異。
如不服本判決應於收受判決後10日內向本院提出上訴書狀，並應
敘述具體理由；其未敘述上訴理由者，應於上訴期間屆滿後20日
內向本院補提理由書（均須按他造當事人之人數附繕本）「切勿
逕送上級法院」。
中    華    民    國   100    年    3     月    31    日
                                書記官  薛慧茹
附錄本案論罪科刑法條：
毒品危害防制條例第10條第1項
施用第一級毒品者，處 6 月以上 5 年以下有期徒刑。